臺灣臺北地方法院民事裁定　　　　　　　 96年度抗字第201號
抗　告　人　王宏源原名：甲○.
上列抗告人與匯豐汽車股份有限公司間聲請本票裁定事件，抗告
人對於中華民國95年11月6日本院95年度票字第122296號裁定提
起抗告，本院裁定如下：
    主  文
抗告駁回。
抗告程序費用新臺幣壹仟元由抗告人負擔。
    理  由
一、按執票人向本票發票人行使追索權時，得聲請法院裁定後強
    制執行；在票據上簽名者，依票上所載文義負責，票據法第
    123條、第5條第1項分別定有明文。又本票執票人依上開法
    條之規定，聲請法院裁定許可對發票人強制執行係屬非訟事
    件程序，以審查強制執行許可與否，並無確定實體上法律關
    係存否之效力，如發票人就票據債務之存否有爭執時，應由
    發票人提起確認之訴，以資解決，最高法院56年台抗字第71
    4號、57年台抗字第76號著有判例可資參照。再本票上雖有
    免除作成拒絕證書之記載，執票人仍應於所定期限內，為付
    款之提示，但對於執票人主張未為提示者，應負舉證之責，
    票據法第124條準用第95條亦定有明文。
二、本件相對人匯豐汽車股份有限公司於原法院主張：伊執有抗
    告人為發票人，於民國95年6月21日所簽發面額新台幣（下
    同）160,000元，付款地在台北市○○○路○段270號5樓，到
    期日為95年8月21日，利息按年息19.88%計算，免除作成拒
    絕證書之本票1紙，詎伊以部分債權額156,714元，於到期日
    持上開本票提示，未獲付款，為此依票據法第123條規定聲
    請裁定准許於156,714元，及自95年8月22日起算之利息部分
    予以強制執行等語，業據其提出本票1紙為據，原法院依首
    開規定予以准許，尚無不合。抗告意旨略以：伊已更名為王
    宏源，原裁定仍記載甲○○，則原裁定之相對人究為甲○○
    或王宏源，當事人是否適格已有疑異，且相對人未為付款之
    提示，法院自不得為准許強制執行之裁定云云。惟查，系爭
    本票載有「本本票免除作成拒絕證書」字樣，相對人既稱業
    已提示，即無庸就曾為提示一節，為何證明，抗告人抗辯相
    對人未為付款之提示，然並未舉證以實其說，依上開說明，
    所辯尚非可採。又原裁定雖記載本件抗告人姓名為「甲○○
    」，但此係抗告人王宏源於系爭本票發票日後之95年9月11
    日變更姓名前之本名，有原姓名更改資料查詢表1件附卷可
    稽，且為抗告人所是認，而相對人於本票裁定聲請狀記載甲
    ○○身分證字號與戶籍謄本所列王宏源身分證字號均為Ｚ000
    000000號，益足認抗告人王宏源係原裁定相對人甲○○無訛
    ，是抗告人所辯並非可採。又抗告人以相對人未為付款之提
    示，及不能確定其係系爭本票之發票人一節為爭執，亦係實
    體法上之爭執，應由抗告人另行提起訴訟，以資解決，本件
    非訟程序不得加以審究，仍應為許可強制執行之裁定。抗告
    人指摘原裁定不當，聲明廢棄，為無理由，應予駁回。
三、據上論結，本件抗告為無理由。依非訟事件法第46條、第21
    條第2 項、第24條第1項，民事訴訟法第495條第之1第1項、
    第449條第1項、第78條，裁定如主文。
中　　華　　民　　國　　96　　年　　4 　　月　　30　　日
                  民事第六庭審判長法　官　李昆曄
                                  法  官  邱  琦
                                  法  官  蕭清清
以上正本係照原本作成。
本裁定不得再抗告。
中　　華　　民　　國　　96　　年　　4 　　月　　30　　日
                    　　　　　　  書記官　林秀娥
